# 请教陈版，关于实收资本的补足

提问人：hrtsex 时间：2013-05-15 21:49:13
背景：个人股东A收购一公司，收购后将部分股权分别转让给B、C，因账务处理不规范，现发现公司报表无实收资本。 目前拟根据验资报告审计调整：
借：其他应收款 贷：实收资本
请教陈版，对于这种情况，其他应收款应全部挂股东A还是按照股权转让后的股东ABC分别挂账呢？

回答人：chenyiwei
根据补足的具体安排确定，即这笔款项将由哪一方或者几方股东负责补足。在由多方股东共同补足的情况下，应搞清楚各方分别负责补足的金额。